【裁判字號】    98,易,2867
【裁判日期】    990331
【裁判案由】    詐欺
【裁判全文】
臺灣臺北地方法院刑事判決              98年度易字第2867號
公  訴  人  臺灣臺北地方法院檢察署檢察官
被      告  己○○
選任辯護人  王元勳律師
            李怡欣律師
上列被告因詐欺案件，經檢察官提起公訴（98年度偵字第19944
號、第22258 號、第22320 號）及移送併辦（臺灣臺北地方法院
檢察署98年度偵字第22158 號、第24411 號、第24882 號、第25
107 號、第25680 號、99年度偵字第1142號、臺灣板橋地方法院
檢察署98年度偵字第29732 號、第30634 號），本院判決如下：
    主  文
己○○幫助意圖為自己不法之所有，以詐術使人將本人之物交付
，處有期徒刑伍月，如易科罰金，以新臺幣壹仟元折算壹日。緩
刑貳年。
    事  實
一、己○○明知若將本人之金融機構帳戶金融卡及密碼交付他人
    使用，可能因此供不法詐騙集團份子用以詐使他人匯入款項
    後，再加以提領運用，而能預見可能因此幫助他人從事詐欺
    取財犯罪，竟仍基於幫助他人詐欺取財之意，於民國98年7
    月7 日至98年7 月9 日13時30分間之某時，在某不詳處所，
    將其前申請設立之中國信託商業銀行股份有限公司（下稱中
    國信託銀行）城中分行帳號000000000000號、中華郵政股份
    有限公司漢中街郵局（下稱漢中街郵局）帳號000000000000
    00號、第一商業銀行（下稱第一銀行）西門分行帳號000000
    00000 號等帳戶之存摺、印章、金融卡及密碼交予丑○○（
    未經檢察官起訴），再由丑○○於98年7 月7 日至98年7 月
    9 日13時30分間之某時，在西門町一帶，將上開存摺等物轉
    交予真實姓名年籍不詳、綽號「阿光」之成年男子，「阿光
    」所屬詐騙集團成員即意圖為自己不法所有，分別於附表所
    示時間，以附表所示方式，詐騙如附表所示被害人，迨該等
    被害人依指示於附表所示時間、地點將如附表所示金額匯入
    己○○所有如附表所示帳戶後，旋遭上開詐騙集團成員提領
    一空，致該等被害人受有財產上損害。嗣上開被害人發覺有
    異，分別報警循線查悉上情。
二、案經子○○訴由臺北市政府警察局中正第二分局移送臺灣臺
    北地方法院檢察署檢察官、卯○○、乙○○分別訴由臺中市
    警察局移送臺灣臺中地方法院檢察署檢察官暨彰化縣警察局
    員林分局報請臺灣彰化地方法院檢察署檢察官呈請臺灣高等
    法院檢察署檢察長令轉臺灣臺北地方法院檢察署檢察官偵查
    起訴，及戊○○訴由臺北市政府警察局信義分局暨文山第二
    分局移送、丁○○、庚○○訴由彰化縣警察局彰化分局報請
    、嘉義市政府警察局第二分局報請暨臺北縣政府警察局汐止
    分局移送臺灣臺北地方法院檢察署檢察官、辛○○訴由彰化
    縣警察局北斗分局報請臺灣彰化地方法院檢察署檢察官呈請
    臺灣高等法院檢察署檢察長令轉臺灣臺北地方法院檢察署檢
    察官、壬○○訴由臺北縣政府警察局中和第二分局暨中和第
    一分局移送臺灣板橋地方法院檢察署檢察官偵查移送併辦。
    理  由
壹、證據能力部分：
    按被告以外之人於審判外之陳述，雖不符合刑事訴訟法第15
    9 條之1 至第159 條之4 之規定，但經當事人於審判程序同
    意作為證據，法院審酌該言詞陳述或書面陳述作成時之情況
    ，認為適當者，亦得為證據；當事人、代理人或辯護人於法
    院調查證據時，知有第159 條第1 項不得為證據之情形，而
    未於言詞辯論終結前聲明異議者，視為有前項之同意；刑事
    訴訟法第159 條之5 第1 項、第2 項分別定有明文。檢察官
    、被告己○○及辯護人，對於本判決下列所引用被告以外之
    人於審判外之陳述（包含書面陳述），於本院準備程序及審
    理時，均表示無意見而不予爭執，且迄至言詞辯論終結前亦
    未再聲明異議，本院審酌上開證據資料製作時之情況，尚無
    違法不當及證明力明顯過低之瑕疵之情形，依刑事訴訟法第
    159 條之5 第2 項規定，認例外均具有證據能力；本院並於
    審判期日依法進行證據之調查、辯論，當事人於訴訟上程序
    權利，已受保障，合先敘明。
貳、實體部分：
一、訊據被告對於前揭事實，於本院審理時坦承不諱（見本院卷
    第148 頁背面、第149 頁正面、第154 頁背面、第156 頁背
    面），並有如附表所示證據、證人丑○○於本院審理時之證
    述（見本院卷第101 頁背面至第102 頁、第105 頁）及臺北
    市政府警察局萬華分局98年12月28日北市警萬分刑字第0983
    3491100 號函（見本院卷第61頁）在卷可稽。足見被告前述
    自白確與事實相符，應堪採信。故本件事證明確，被告犯行
    堪以認定。
二、按刑法上之幫助犯，係對於犯罪與正犯有共同之認識，而以
    幫助之意思，對於正犯資以助力，未參與實施犯罪構成要件
    之行為者而言（參照最高法院88年度臺上字第1270號判決意
    旨）。本件被告係基於幫助詐騙集團成員犯詐欺罪而提供存
    摺、金融卡及密碼等帳戶資料，且並無任何積極證據證明有
    參與實施詐欺取財之犯罪構成要件行為，是核被告所為，係
    犯刑法第30條第1 項、第339 條第1 項之幫助詐欺取財罪。
    被告以幫助之意思，參與構成要件以外之行為，為幫助犯，
    爰依刑法第30條第2 項規定，依正犯之刑減輕之。又被告以
    1 行為同時交付3 帳戶之存摺、金融卡及密碼，幫助「阿光
    」及其所屬詐騙集團成員遂行如附表所示13件詐欺取財犯行
    ，為想像競合犯，應依刑法第55條規定，以1 幫助詐欺取財
    罪論斷。至檢察官移送併辦之被害人鐘明宗、戊○○、庚○○、丙○○、辛○○、甲○○、丁○○、壬○○遭詐騙匯款
    至被告上開帳戶之犯罪事實，與本件已經起訴判處罪刑部分
    ，有想像競合犯之裁判上一罪關係，自為起訴效力所及，本
    院應併予審理；且關於臺灣臺北地方法院檢察署98年度偵字
    第24411 號之被害人癸○○及臺灣臺北地方法院檢察署99年
    度偵字第1142號之被害人子○○移送併辦部分，因與本件起
    訴犯罪事實相同，為同一案件，本院亦應併予審究，併此敘
    明。
三、爰審酌被告提供自己銀行帳戶金融卡及密碼予他人犯罪使用
    ，助長他人犯罪，非但增加被害人尋求救濟及治安機關查緝
    犯罪之困難，亦使不法詐欺犯得以順利掩飾其詐欺所得之財
    物，危害被害人財產安全及社會治安，參酌其素行、犯罪目
    的、手段、被害人人數，受騙金額多寡，及被告已賠償其中
    11名被害人，並承諾賠償另2 名被害人，且於本院審理中坦
    承犯行等一切情狀，量處如主文所示之刑，並諭知易科罰金
    之折算標準。本諸上開理由，本院認為量處前揭刑度，已可
    罰當其責，檢察官求處刑度，尚嫌過重，附此敘明。末查，
    被告前未曾因故意犯罪受有期徒刑以上刑之宣告，有臺灣高
    等法院被告前案紀錄表在卷可查，其因一時失慮，致罹刑典
    ，於本院審理中坦承犯行，且已賠償被害人子○○、卯○○
    、寅○○、乙○○、癸○○、戊○○、庚○○、辛○○、甲○○、丁○○、壬○○所受損失，並承諾賠償被害人鐘明宗
    、丙○○，而被害人子○○、癸○○、戊○○、丁○○亦表
    示願意原諒被告，有99年2 月26日刑事陳報狀所附自動櫃員
    機交易明細、匯款憑證（見本院卷第130 至134 頁）及本院
    99 年3月17日審判筆錄（見本院卷第146 頁正面、第148 頁
    背面）在卷可稽，信被告經此偵審程序之進行，當知警惕，
    而無再犯之虞，是本院認所宣告之刑以暫不執行為適當，爰
    依刑法第74條第1 項第1 款之規定宣告緩刑2 年，用啟自新
    。
據上論斷，應依刑事訴訟法第299 條第1 項前段，刑法第339 條
第1 項、第30條第1 項、第2 項、第55條、第41條第1 項前段、
第74條第1 項第1 款，刑法施行法第1 條之1 第1 項、第2 項前
段，判決如主文。
本案經檢察官陳國安到庭執行職務。
中    華    民    國    99    年    3     月    31    日
                  刑事第十九庭審判長法  官  林婷立
                                    法  官  吳俊龍
                                    法  官  高若珊
上正本證明與原本無異。
如不服本判決應於收受送達後10日內向本院提出上訴書狀，並應
敘述具體理由；其未敘述上訴理由者，應於上訴期間屆滿後20日
內向本院補提理由書（均須按他造當事人之人數附繕本）「切勿
逕送上級法院」。告訴人或被害人如對於本判決不服者，應具備
理由請求檢察官上訴，其上訴期間之計算係以檢察官收受判決正
本之日期為準。
                                    書記官  游曉婷
中    華    民    國    99    年    3     月    31    日
附錄論罪科刑法條全文
中華民國刑法第339條
意圖為自己或第三人不法之所有，以詐術使人將本人或第三人之
物交付者，處5年以下有期徒刑、拘役或科或併科1千元以下罰金
。
以前項方法得財產上不法之利益或使第三人得之者，亦同。
前二項之未遂犯罰之。
附表：
┌──┬───┬────────────────┬────────────┐
│編號│被害人│詐騙之行為                      │證據                    │
│    │      │                                │                        │
│    │      │                                │                        │
├──┼───┼────────────────┼────────────┤
│1   │子○○│98年7月10日22時許，子○○以電腦 │1.證人子○○於警詢、偵查│
│    │      │及網路連線設備連線上網瀏覽奇摩拍│  中之證述（見臺灣臺北地│
│    │      │賣網站，以新臺幣（下同）7,000元 │  方法院檢察署98年度偵字│
│    │      │，下標購買由詐騙集團成員佯裝奇摩│  第19944號卷第11、12頁 │
│    │      │拍賣網站賣家刊登販售之「Panasoni│  、45、46頁）          │
│    │      │cDMC-LX3相機」而得標，子○○誤信│2.奇摩拍賣及露天拍賣網頁│
│    │      │前揭拍賣及其得標之訊息均為真實，│  列印資料（見上開偵查卷│
│    │      │因陷於錯誤，依指示於98年7月11日1│  第36頁）              │
│    │      │1時33分許，至臺北市○○○路○段1│3.中國信託自動櫃員機交易│
│    │      │02號之中國信託銀行操作自動櫃員機│  明細表1張（見上開偵查 │
│    │      │，轉帳7,000元至己○○上開中國信 │  卷第32頁）            │
│    │      │託銀行城中分行帳戶內。          │4.中國信託銀行98年8月17 │
│    │      │                                │  日中信銀字第0982227121│
│    │      │                                │  0044號函暨所附帳號1075│
│    │      │                                │  00000000號帳戶之開戶資│
│    │      │                                │  料、歷史交易查詢報表（│
│    │      │                                │  見臺灣臺北地方法院檢察│
│    │      │                                │  署98年度偵字第25680 號│
│    │      │                                │  卷第15至29頁）        │
├──┼───┼────────────────┼────────────┤
│2   │卯○○│98年7 月9 日13時30分許，卯○○以│1.卯○○於警詢、偵查中之│
│    │      │電腦及網路連線設備連線上網瀏覽奇│  證述（見彰化縣警察局員│
│    │      │摩拍賣網站，以15,000元，購買由詐│  林分局刑案偵查卷宗第6 │
│    │      │騙集團成員佯裝奇摩拍賣網站賣家刊│  頁、臺灣彰化地方法院檢│
│    │      │登販售之腳踏車，卯○○誤信前揭拍│  察署98年度偵字第7345號│
│    │      │賣之訊息為真實，經與詐騙集團成員│  卷第12頁）            │
│    │      │以網路聊天軟體MSN 聯絡後，因陷於│2.中國信託銀行帳號325511│
│    │      │錯誤，依指示於98年7 月9 日15 時 │  978102號存摺影本（見彰│
│    │      │30分許，至彰化縣員林鎮○○路131 │  化縣警察局員林分局刑案│
│    │      │號之全家便利商店操作自動櫃員機，│  偵查卷宗第11、12頁）  │
│    │      │轉帳15,000元至己○○上開漢中街郵│3.中華郵政股份有限公司臺│
│    │      │局帳戶內。                      │  北郵局98年8 月5 日北營│
│    │      │                                │  字第0980902613號函暨所│
│    │      │                                │  附帳號00000000000000號│
│    │      │                                │  帳戶之基本資料、交易明│
│    │      │                                │  細表（見彰化縣警察局員│
│    │      │                                │  林分局刑案偵查卷宗第36│
│    │      │                                │  至39頁）              │
├──┼───┼────────────────┼────────────┤
│3   │寅○○│98年7 月9 日17時26分前某時許，趙│1.證人趙于婕於警詢中之證│
│    │      │于婕以電腦及網路連線設備連線上網│  述（見彰化縣警察局員林│
│    │      │瀏覽露天拍賣網站，以4,683 元，下│  分局刑案偵查卷宗第13、│
│    │      │標購買由詐騙集團成員佯裝露天拍賣│  14頁）                │
│    │      │網站賣家刊登販售之相機而得標，趙│2.台新銀行自動櫃員機交易│
│    │      │于婕誤信前揭拍賣及其得標之訊息均│  明細表1 張（見臺中市警│
│    │      │為真實，因陷於錯誤，依指示於98年│  察局刑案偵查卷宗第32頁│
│    │      │7 月9 日17時26分許，至不詳地點操│  )                     │
│    │      │作自動櫃員機，轉帳4,683 元至陳建│3.中華郵政股份有限公司臺│
│    │      │良上開漢中街郵局帳戶內。        │  北郵局98年8 月5 日北營│
│    │      │                                │  字第0980902613號函暨所│
│    │      │                                │  附帳號00000000000000號│
│    │      │                                │  帳戶之基本資料、交易明│
│    │      │                                │  細表（見彰化縣警察局員│
│    │      │                                │  林分局刑案偵查卷宗第36│
│    │      │                                │  至39頁）              │
├──┼───┼────────────────┼────────────┤
│4   │乙○○│98年7 月9 日18時40分前某時許，何│1.證人乙○○於警詢中之證│
│    │      │紹嫈以電腦及網路連線設備連線上網│  述（見臺中市警察局刑案│
│    │      │瀏覽奇集集網站，以11,000元，購買│  偵查卷宗第33至35頁）  │
│    │      │由詐騙集團成員佯裝奇集集網站賣家│2.奇集集網頁列印資料（見│
│    │      │刊登販售之「Canon G10 相機」，何│  上開刑案偵查卷宗第41、│
│    │      │紹嫈誤信前揭拍賣之訊息為真實，經│  42頁）                │
│    │      │與詐騙集團成員以網路聊天軟體MSN │3.台新銀行自動櫃員機交易│
│    │      │聯絡後，因陷於錯誤，依指示於98年│  明細表、安泰銀行帳號00│
│    │      │7月9日18時14分許，至不詳地點操作│  000000000000號存摺封面│
│    │      │自動櫃員機，轉帳11,000元至己○○│  影本各1 張（見上開刑案│
│    │      │上開漢中街郵局帳戶內。          │  偵查卷宗第43頁）      │
│    │      │                                │4.中華郵政股份有限公司臺│
│    │      │                                │  北郵局98年8 月5 日北營│
│    │      │                                │  字第0980902613號函暨所│
│    │      │                                │  附帳號00000000000000號│
│    │      │                                │  帳戶之基本資料、交易明│
│    │      │                                │  細表（見彰化縣警察局員│
│    │      │                                │  林分局刑案偵查卷宗第36│
│    │      │                                │  至39頁）              │
├──┼───┼────────────────┼────────────┤
│5   │癸○○│98年7月9日14時10分許，癸○○以電│1.證人癸○○於警詢中之證│
│    │      │腦及網路連線設備連線上網瀏覽露天│  述（見臺灣臺北地方法院│
│    │      │拍賣網站，以5,000元，下標購買由 │  檢察署98年度偵字第2441│
│    │      │詐騙集團成員佯裝露天拍賣網站賣家│  1 號卷第9至11頁）     │
│    │      │刊登販售之「Sony Ericsson W995音│2.郵政自動櫃員機交易明細│
│    │      │樂手機」而得標，癸○○誤信前揭拍│  表1張（見上開偵查卷第 │
│    │      │賣及其得標之訊息均為真實，因陷於│  20頁）                │
│    │      │錯誤，依指示於98年7月9日15時45分│3.露天拍賣網頁列印資料（│
│    │      │許，至臺北市○○區○○路二段171 │  見上開偵查卷第21至25頁│
│    │      │號之郵局操作自動櫃員機，轉帳5,00│  ）                    │
│    │      │0元至己○○上開漢中街郵局帳戶內 │4.中華郵政股份有限公司臺│
│    │      │。                              │  北郵局98年8 月5 日北營│
│    │      │                                │  字第0980902613號函暨所│
│    │      │                                │  附帳號00000000000000號│
│    │      │                                │  帳戶之基本資料、交易明│
│    │      │                                │  細表（見彰化縣警察局員│
│    │      │                                │  林分局刑案偵查卷宗第36│
│    │      │                                │  至39頁）              │
├──┼───┼────────────────┼────────────┤
│6   │辰○○│於98年7月9日23時許，辰○○以電腦│1.證人辰○○於警詢中之證│
│    │      │及網路連線設備連線上網，詐騙集團│  述（見臺灣臺北地方法院│
│    │      │成員即以暱稱「黑色柳丁」之網友名│  檢察署98年度偵字第2215│
│    │      │義，向辰○○佯稱提供援交，要求確│  8 號卷第14至16頁）    │
│    │      │認身分云云，致辰○○陷於錯誤，依│2.第一銀行自動櫃員機交易│
│    │      │指示於98年7月10日3時46分許、3時4│  明細表2張（見上開偵查 │
│    │      │8分許至臺北市○○區○○路458號之│  卷第17頁）            │
│    │      │第一銀行士東分行操作自動櫃員機，│3.第一銀行西門分行98年8 │
│    │      │分別匯款62,000元、1,000元至陳建 │  月26日一西門字第00113 │
│    │      │良上開第一銀行西門分行帳戶內，另│  號函暨所附帳號00000000│
│    │      │分別匯款2,000元、9,983元、27,983│  942號帳戶之開戶資料、 │
│    │      │元至詐騙集團成員指定之其他帳戶。│  交易明細（見上開偵查卷│
│    │      │                                │  第25至34頁）          │
├──┼───┼────────────────┼────────────┤
│7   │戊○○│98年7月12日15時19分許，戊○○以 │1.證人戊○○於警詢中之證│
│    │      │電腦及網路連線設備連線上網瀏覽奇│  述（見臺灣臺北地方法院│
│    │      │摩拍賣網站，以1,000元，下標購買 │  檢察署98年度偵字第2568│
│    │      │由詐騙集團成員佯裝奇摩拍賣網站賣│  0 號卷第5、6頁）      │
│    │      │家刊登販售之「富士mini系列－空白│2.華南銀行自動櫃員機交易│
│    │      │底片5捲」而得標，戊○○誤信前揭 │  明細單1張（見上開偵查 │
│    │      │拍賣及其得標之訊息均為真實，因陷│  卷第30頁）            │
│    │      │於錯誤，依指示於98年7月13日11時 │3.奇摩拍賣交易相關網頁列│
│    │      │10分許，至臺灣大學操作自動櫃員機│  印資料（見上開偵查卷第│
│    │      │，轉帳1,000元至己○○上開中國信 │  35至51頁）            │
│    │      │託銀行城中分行帳戶內。          │4.中國信託銀行98年8月17 │
│    │      │                                │  日中信銀字第0982227121│
│    │      │                                │  0044號函暨所附帳號1075│
│    │      │                                │  00000000號帳戶之開戶資│
│    │      │                                │  料、歷史交易查詢報表（│
│    │      │                                │  見上開偵查卷第15至29頁│
│    │      │                                │  ）                    │
├──┼───┼────────────────┼────────────┤
│8   │庚○○│98年7月10日22時許，庚○○以電腦 │1.證人庚○○於警詢中之證│
│    │      │及網路連線設備連線上網瀏覽奇摩拍│  述（見臺灣臺北地方法院│
│    │      │賣網站，以3,400元，下標購買由詐 │  檢察署99年度偵字第1142│
│    │      │騙集團成員佯裝奇摩拍賣網站賣家刊│  號卷第74、75頁）      │
│    │      │登販售之「AZOO愛族晶片式冷熱恆溫│2.中華郵政WebATM轉帳明細│
│    │      │機」而得標，庚○○誤信前揭拍賣及│  表1張（見上開偵查卷第 │
│    │      │其得標之訊息均為真實，因陷於錯誤│  82頁）                │
│    │      │，依指示於98年7月10日22時14分許 │3.中國信託銀行98年8月17 │
│    │      │，在其高雄市○○路455 號之住處，│  日中信銀字第0982227121│
│    │      │使用電腦網路ATM 轉帳3,400 元至陳│  0044號函暨所附帳號1075│
│    │      │建良上開中國信託銀行城中分行帳戶│  00000000號帳戶之開戶資│
│    │      │內。                            │  料、歷史交易查詢報表（│
│    │      │                                │  見臺灣臺北地方法院檢察│
│    │      │                                │  署98年度偵字第25680 號│
│    │      │                                │  卷第15至29頁）        │
├──┼───┼────────────────┼────────────┤
│9   │丙○○│98年7月11日21時13分許，丙○○以 │1.證人丙○○於警詢中之證│
│    │      │電腦及網路連線設備連線上網瀏覽奇│  述（見臺灣臺北地方法院│
│    │      │摩拍賣網站，以2,300元，下標購買 │  檢察署98年度偵字第2488│
│    │      │由詐騙集團成員佯裝奇摩拍賣網站賣│  2 號卷第10至12頁）    │
│    │      │家刊登販售之「WiiFit電視遊樂器」│2.帳號00000000000000號郵│
│    │      │而得標，丙○○誤信前揭拍賣及其得│  政存簿儲金簿影本（見上│
│    │      │標之訊息均為真實，因陷於錯誤，依│  開偵查卷第17、18頁）  │
│    │      │指示於98年7月11日某時許，使用電 │3.奇摩拍賣網頁列印資料（│
│    │      │腦網路ATM轉帳2,300元至己○○上開│  見上開偵查卷第19至23頁│
│    │      │中國信託銀行城中分行帳戶內。    │  ）                    │
│    │      │                                │4.中國信託銀行98年8月17 │
│    │      │                                │  日中信銀字第0982227121│
│    │      │                                │  0044號函暨所附帳號1075│
│    │      │                                │  00000000號帳戶之開戶資│
│    │      │                                │  料、歷史交易查詢報表（│
│    │      │                                │  見臺灣臺北地方法院檢察│
│    │      │                                │  署98年度偵字第25680 號│
│    │      │                                │  卷第15至29頁）        │
├──┼───┼────────────────┼────────────┤
│10  │辛○○│98年7月12日13時6分許，辛○○以電│1.證人辛○○於警詢、偵查│
│    │      │腦及網路連線設備連線上網瀏覽奇摩│  中之證述（見彰化縣警察│
│    │      │拍賣網站，以4,250元，下標購買由 │  局北斗分局刑案偵查卷宗│
│    │      │詐騙集團成員佯裝奇摩拍賣網站賣家│  第28至30頁、臺灣彰化地│
│    │      │刊登販售之「CHIMEI奇美22QA22吋20│  方法院檢察署98年度偵字│
│    │      │000 ：1FullHD 寬螢幕」而得標，陳│  第8165號卷第14頁）    │
│    │      │毅旻誤信前揭拍賣及其得標之訊息均│2.帳號00000000000000號郵│
│    │      │為真實，因陷於錯誤，依指示於98年│  政存簿儲金簿影本（見彰│
│    │      │7 月12日20時至21時間某時許，在其│  化縣警察局北斗分局刑案│
│    │      │彰化縣平和路二段60號之住處，使用│  偵查卷宗第33、34頁）  │
│    │      │電腦網路ATM 轉帳4,250 元至己○○│3.奇摩拍賣交易相關網頁列│
│    │      │上開中國信託銀行城中分行帳戶內。│  印資料（見彰化縣警察局│
│    │      │                                │  北斗分局刑案偵查卷宗第│
│    │      │                                │  35至41頁）            │
│    │      │                                │4.中國信託銀行98年8 月17│
│    │      │                                │  日中信銀字第0982227121│
│    │      │                                │  0044 號函暨所附帳號107│
│    │      │                                │  000000000號帳戶之開戶 │
│    │      │                                │  資料、歷史交易查詢報表│
│    │      │                                │  （見臺灣臺北地方法院檢│
│    │      │                                │  察署98年度偵字第25680 │
│    │      │                                │  號卷第15至29頁）      │
├──┼───┼────────────────┼────────────┤
│11  │甲○○│98年7月11日1時27分許，甲○○以電│1.證人甲○○於警詢中之證│
│    │      │腦及網路連線設備連線上網瀏覽奇摩│  述（見臺灣臺北地方法院│
│    │      │拍賣網站，以1,600元，下標購買由 │  檢察署99年度偵字第1142│
│    │      │詐騙集團成員佯裝奇摩拍賣網站賣家│  號卷第28至30頁）      │
│    │      │刊登販售之防潮箱而得標，甲○○誤│2.陽信商業銀行自動櫃員機│
│    │      │信前揭拍賣及其得標之訊息均為真實│  交易明細單1張（見上開 │
│    │      │，因陷於錯誤，依指示於98年7 月13│  偵查卷第34頁）        │
│    │      │日10時23分許，至臺北縣中和市華新│3.奇摩拍賣交易相關網頁列│
│    │      │街89號之陽信商業銀行操作自動櫃員│  印資料（見上開偵查卷第│
│    │      │機，轉帳1,600 元至己○○上開中國│  35至40頁）            │
│    │      │信託銀行城中分行帳戶內。        │4.中國信託銀行98年8月17 │
│    │      │                                │  日中信銀字第0982227121│
│    │      │                                │  0044號函暨所附帳號1075│
│    │      │                                │  00000000號帳戶之開戶資│
│    │      │                                │  料、歷史交易查詢報表（│
│    │      │                                │  見臺灣臺北地方法院檢察│
│    │      │                                │  署98年度偵字第25680 號│
│    │      │                                │  卷第15至29頁）        │
├──┼───┼────────────────┼────────────┤
│12  │丁○○│98年7月13日8時46分許，丁○○以電│1.證人丁○○於警詢中之證│
│    │      │腦及網路連線設備連線上網瀏覽奇摩│  述（見臺灣臺北地方法院│
│    │      │拍賣網站，以5,319元，下標購買由 │  檢察署99年度偵字第1142│
│    │      │詐騙集團成員佯裝奇摩拍賣網站賣家│  號卷第15、16頁）      │
│    │      │刊登販售之「BenQM2200HD液晶顯示 │2.國泰世華銀行myATM金融 │
│    │      │器」而得標，丁○○誤信前揭拍賣及│  卡轉帳訊息通知列印資料│
│    │      │其得標之訊息均為真實，因陷於錯誤│  （見上開偵查卷第21頁）│
│    │      │，依指示於98年7月13日11時13分許 │3.奇摩拍賣交易相關網頁列│
│    │      │，轉帳5,319元至己○○上開中國信 │  印資料（見上開偵查卷第│
│    │      │託銀行城中分行帳戶內。          │  22、23頁）            │
│    │      │                                │4.中國信託銀行98年8月17 │
│    │      │                                │  日中信銀字第0982227121│
│    │      │                                │  0044號函暨所附帳號1075│
│    │      │                                │  00000000號帳戶之開戶資│
│    │      │                                │  料、歷史交易查詢報表（│
│    │      │                                │  見臺灣臺北地方法院檢察│
│    │      │                                │  署98年度偵字第25680 號│
│    │      │                                │  卷第15至29頁）        │
├──┼───┼────────────────┼────────────┤
│13  │壬○○│98年7月9日20時48分許，壬○○以電│1.證人壬○○於警詢中之證│
│    │      │腦及網路連線設備連線上網瀏覽奇摩│  述（見臺灣板橋地方法院│
│    │      │拍賣網站，以7,000元，下標購買由 │  檢察署98年度偵字第3063│
│    │      │詐騙集團成員佯裝奇摩拍賣網站賣家│  4 號卷第2、3頁）      │
│    │      │刊登販售之「PanasonicDMC-LX3相機│2.聯邦銀行自動櫃員機存戶│
│    │      │」而得標，壬○○誤信前揭拍賣及其│  交易明細表1張（見上開 │
│    │      │得標之訊息均為真實，因陷於錯誤，│  偵查卷第10頁）        │
│    │      │依指示於98年7月9日20時54分許，至│3.中華郵政股份有限公司臺│
│    │      │臺北縣中和市○○路633號之全家便 │  北郵局98年8 月5 日北營│
│    │      │利商店操作自動櫃員機，轉帳7,000 │  字第0980902613號函暨所│
│    │      │元至己○○上開漢中街郵局帳戶內。│  附帳號00000000000000號│
│    │      │                                │  帳戶之基本資料、交易明│
│    │      │                                │  細表（見彰化縣警察局員│
│    │      │                                │  林分局刑案偵查卷宗第36│
│    │      │                                │  至39頁）              │
└──┴───┴────────────────┴────────────┘

司法院資訊處製作；財團法人民間司法改革基金會備份。
